【裁判字號】    98,審抗,100
【裁判日期】    980428
【裁判案由】    聲明異議
【裁判全文】
臺灣高雄地方法院民事裁定             98年度審抗字第100號
抗  告  人  甲○○
相  對  人  中國信託商業銀行股份有限公司
法定代理人  乙○○
訴訟代理人  丙○○
上列當事人間聲明異議事件，抗告人對於中華民國98年3月26日
本院高雄簡易庭98年度雄聲字第73號裁定提起抗告，本院裁定如
下：
    主  文
抗告駁回。
抗告程序費用新台幣壹仟元由抗告人負擔。
    理  由
一、抗告意旨略以：抗告人長期居住在北部從事營造業，因工作
    性質特殊，通訊地址非為戶籍地，而是隨著工作地點改變之
    居所，鈞院98年度促字第1319號支付命令確未獲送達，前開
    支付命令代收人之地位相對於一般書信之時效性，自不可等
    同而論，原裁定損及抗告人之權益。又抗告人並未曾獲知先
    父曾積欠相對人任何債務，今相對人遽請求計息清償債務並
    加計違約金，顯無理由，為此提出抗告，求為廢棄原裁定。
二、按送達於住居所、事務所或營業所不獲會晤應受送達人者，
    得將文書付與有辨別事理能力之同居人或受僱人，民事訴訟
    法第137 條第1 項定有明文。又受公寓大廈管理委員會僱用
    之管理員，其所服勞務包括為公寓大廈住戶接收文件者，性
    質上應屬全體住戶之受僱人，即與同法第137 條第1 項規定
    之受僱人相當。郵政機關之郵差送達文書於住居所、事務所
    或營業所，不獲會晤應受送達人，而將文書付與上開公寓大
    廈管理員者，為合法送達。至該管理員何時將文書轉交應受
    送達人，對已生之合法送達效力不受影響，最高法院88年度
    台上字第1752號及90年度台抗字第86號裁定意旨可供參照。
    再者，債務人對於支付命令之全部或一部，得於送達後20日
    之不變期間內，不附理由向發命令之法院提出異議。債務人
    於支付命令送達後，逾20日之不變期間，始提出異議者，法
    院應以裁定駁回之，民事訴訟法第516 條及第518 條並定有
    明文。
三、經查：
  (一)相對人主張其對抗告人之父林新興有新台幣（下同）7 萬1,
    120 元之消費款債權，並就此對林新興之法定繼承人即抗告
    人、林周照媛及林政勳聲請發支付命令，經本院核發98年度
    司促字第1319號支付命令，該支付命令於98年1 月14日送達
    至抗告人之戶籍住所即高雄市○○區○○街30巷6 號10樓之
    2 ，因未獲會晤抗告人，遂經抗告人之受僱人即自然人大廈
    管理委員會管理員許金福簽收，已生合法送達之效力。惟抗
    告人遲至98年2 月11日始就前開支付命令聲明異議，此均有
    抗告人戶籍謄本、送達證書及抗告人異議狀附卷可稽（見原
    法院卷第21、23、29頁），已逾20日不變期間，本諸前開規
    定，自應裁定駁回其異議。抗告人雖謂其至98年2 月5 日始
    從親友口中得悉系爭支付命令，並即聲明異議云云，惟前開
    支付命令既於98年1 月14日即已合法送達，自不因抗告人未
    領取而不生送達效力。
  (二)次按戶籍登記之處所乃推定為住所，抗告人之戶籍地址係登
    記於高雄市○○區○○街30巷6 號10樓之2 ，自應推定該址
    為其住所。且抗告人迄今仍設籍於前開戶籍地址，有其戶籍
    查詢資料表附卷可參（見本院卷），足見抗告人並無廢止該
    住所之意思。又異議有無逾期係以法院收受異議狀時為斷，
    原法院既係於98年2 月12日收受抗告人之異議狀，則原裁定
    以逾期為由駁回抗告人之異議，即無不合。抗告意旨指摘原
    裁定不當，聲明廢棄，為無理由，應予駁回。
四、據上論結，本件抗告為無理由，爰裁定如主文。
中    華    民    國    98    年    4     月    28    日
                  民事第二庭    審判長法  官  林紀元
                                      法  官  甯  馨
                                      法  官  蘇姿月
正本係照原本作成。
本裁定不得再抗告。
中    華    民    國    98    年    4     月    28    日
                                      書記官  陳美月


司法院資訊處製作；財團法人民間司法改革基金會備份。
